臺灣板橋地方法院刑事判決　　　　　　　94年度訴字第1528號
公　訴　人　臺灣板橋地方法院檢察署檢察官
被　　　告　甲○○
　　　　　　　　　　　樓
選任辯護人　盧春律師
上列被告因違反電信法案件，經檢察官提起公訴（93年度偵字第
18597 號），本院判決如下：
    主  文
甲○○違反電信事業及專用電信處理之通信，他人不得盜接、盜
錄或以其他非法之方法侵犯其秘密規定而侵犯他人通信祕密，處
有期徒刑伍月，如易科罰金，以佰元折算壹日。緩刑貳年。
    事  實
一、甲○○係設於臺北縣永和市○○路○ 段191 巷2 弄1 號1 樓
    「圓訊股份有限公司」（下稱圓訊公司）之員工，負責銷售
　　並維修圓訊公司所代理之傳真機業務；甲○○明知其客戶中
    華電信股份有限公司（下稱中華電信公司）係電信業者，其
    以電腦或自動化設備輸入、儲存、編輯、檢索、輸出、傳遞
    之電話申請人年籍資料、住居所、電話裝置地、通話紀錄、
    傳真文件內容等資料均屬電信事業處理之通信，不得非法以
    盜接、盜錄或其他非法方法侵犯其祕密。詎於92年4 月間，
    中華電信公司向圓訊公司購置之OKI2600 型傳真機（連接電
    話：00-00000000 號）功能故障，無法順利接收傳真文件後
    加以列印，乃通知甲○○前往維修處理，甲○○檢修後發現
    該部OKI2600 型傳真機之「記憶機板」損壞，可接收資料但
    無法順利列印傳真文件，又因該機型之記憶機板料件缺貨，
    甲○○乃將該部OKI2600 型傳真機設定「自動接收再轉傳功
    能」至中華電信公司之另部傳真機上，藉此讓前開故障之OK
    I2600 型傳真機所接收之資料讀入記憶體中（因該機型所接
    收之傳真資料，需先讀入記憶體中，始得再傳送至他部傳真
    機），俾該部傳真機所接收之傳真資料得以自記憶體中順利
    列印，而不受該傳真機記憶機板損壞之影響；惟上開故障之
    OKI2600 型傳真機設定自動接收再轉傳之功能至中華電信公
    司內另部傳真機後，其所接收之同一份傳真文件將分別於該
    故障之OKI2600 型傳真機及另部受轉傳之傳真機各列印一份
    ，造成中華電信公司員工處理上之困擾；中華電信公司之承
    辦員工乃再電召甲○○前往維修處理，甲○○明知不應侵害
    中華電信公司所處理之通信祕密，竟為一時維修方便，將上
    開故障之OKI2600 型傳真機之「自動接收再轉傳功能」設定
    為轉傳至圓訊公司之傳真機（連接電話：00-00000000 號）
    ，致該故障之OKI2600 型傳真機所接收之法院、檢察署及警
    察機關因偵審案件索取電話持用人基本資料、通聯紀錄等公
    務傳真訊息，或由中華電信回覆函文等通信秘密資料，因該
    傳真機所之自動接收轉傳功能，而轉傳至圓訊公司前開傳真
    機中，並於前開中華電信公司之OKI2600 型傳真機及上揭圓
    訊公司之傳真機上各列印一份，使中華電信公司之員工誤以
    為該故障之OKI2600 型傳真機已修復完成，並以此方式侵犯
    中華電信公司與公務機關間之通信秘密。嗣因丁○○、戊○○（均為同案被告，由本院另行審結）在圓訊公司內發現上
    開通信祕密資料而共同竊取之，嗣為警查獲，並扣得臺灣臺
    南地方法院檢察署92年11月25日南檢惟誠92他1395字第6688
    7 號函、臺北縣政府警察局92年11月26日北警刑字第920129
    773 號函等公務機密資料之傳真文件，始循線查知上情。
二、案經中華電信股份有限公司訴由法務部調查局台北市調查處
    報請臺灣板橋地方法院檢察署檢察官偵查起訴，本院於準備
    程序進行中，被告就被訴事實為有罪之陳述，經告知簡式審
    判程序之旨，並聽取公訴人、被告之意見後，由本院合議庭
    裁定由受命法官獨任進行簡式審判程序。
    理  由
一、訊據被告甲○○就前開違反電信法之犯行全部坦白承認；其
    將上開中華電信公司所有之OKI2600 型傳真機（連接電話：
    00-00000000 號）設定自動轉傳功能至圓訊公司傳真機（連
    接電話：00-00000000 號）一事，亦據證人即中華電信之員
    工連秋銘、張懷林、林宜樺，證人即圓訊公司之負責人曾士
    哲、員工賴志豪等人分別於法部調查局台北市調查處詢問及
    檢察官偵訊中證述明確；而圓訊公司內之傳真機確有接收前
    開公務機關與中華電信公司間之通訊祕密資料，嗣並遭同案
    被告丁○○、戊○○竊走一節，亦據同案被告丁○○、戊○○供述在卷，經核與證人曾士哲、蕭博彥、乙○○等人於法
    部調查局台北市調查處詢問及檢察官偵訊中所證情節相符；
    並有因前開傳真機轉傳而遭侵犯通信祕密之文件：台北縣
    政府警察局海山分局93年3 月3 日海刑警字第0930002131號
    函影本、台北縣政府警察局海山分局92年12月12日海刑警
    字第0920049328號刑事案件報告書影本、臺灣臺南地方法
    院檢察署92年11月25日南檢惟誠92他1395字第66887 號函影
    本、臺北縣政府警察局92年11月26日北警刑字第09201297
    73號函影本、本院93年度聲搜字第1282號搜索票影本及扣
    押物品目錄表影本、刑事警察局92年8 月26日刑真四(一)字第
    0920162034號函影本、臺北市政府警察局信義分局92年5
    月26日北市警信分刑字第09 261930000號函影本各一份，及
    0000000000號行動電話執行通訊監察破譯表影本九份及摘
    要表影本三份附卷可稽；此外，關於被告甲○○為前開OKI2
    600 型傳真機設定自動接收再轉傳至圓訊公司之通聯情狀一
    節，亦有中華電信公司行動通訊分公司帳務處理處00000000
    號傳真電話92年9 月份至11月份雙向通聯紀錄、台北市調查
    處所製作之圓訊公司竊取中華電信帳務處業務機密通聯紀錄
    比對表、臺灣宜蘭地方法院檢察署92年7 月18日92 年 宜檢
    清平聲監字第000094號及92年7 月23日92年宜檢清平聲監字
    第000097號通訊監察書影本各一份存卷足參。綜上調查，自
    堪認被告前揭自白應與事實相符。本件事證明確，被告犯行
    堪予認定。
二、再者，本院於94年9 月7 日上午至中華電信行動通訊分公司
    （址設臺北市○○○路○ 段52號）之現場啟封勘驗扣案之OK
    I2600 型傳真機，將該部傳真機接通電源及連接00-0000000
    0 號電話使用，並由另部連接00-00000000 號電話之傳真機
    傳真文件一紙至上開扣案號傳真機作為測試，勘驗結果為：
    (一)於上開扣案傳真機「未」設定自動轉傳功能，僅設定為「
      紙張接收模式」之情形下，扣案傳真機顯示接通，但無法
      列印；若將該傳真機紙匣拉出，該傳真機之螢幕顯示「OK
      」，再將紙匣推入後，該扣案傳真機即可列印文件；
    (二)於扣案傳真機設為「記憶體接收模式」時，扣案傳真機可
      接通，並接收傳真資料成功，但並未列印傳真文件，螢幕
      顯示「MSG. IN MEMORY」（資料在記憶體中），此時按功
      能選擇鍵、再按「Z1」鍵，再按「NO」鍵，轉回「紙張接
      收模式」後，該傳真機即可列印傳真文件；
    (三)將扣案傳真機設定「自動轉傳功能」至現場另部連接00-0
      0000000 號電話之傳真機，扣案傳真機可接通，並接收傳
      真資料成功，再主動撥號至00-00000000 號電話，並傳出
      文件成功，嗣扣案傳真機列印出傳真資料一份，該連接00
      -00000000 號電話之傳真機亦列印出傳真資料一份。
    而上開勘驗結果亦經到場之OKI 牌傳真機代理商民訊國際科
    技有限公司之總經理丙○○證稱：上開扣案之OKI2600 型傳
    真機應係記憶機板損壞，可接收但無法斷線，一定要傳真資
    料進入傳真機之記憶體後，才能列印；於前開(一)之勘驗中，
    將扣案傳真機之紙匣拉出，會顯示「NO PAPER」（無紙），
    此時傳真機會將傳真資料轉入記憶體，再推入紙匣後，即可
    由記憶體讀出資料並列印傳真文件；而扣案傳真機設定為自
    動轉傳功能時，傳真資料會先存入記憶體內，並將傳真資料
    由記憶體內傳送至指定的傳真號碼，此時，因為資料已經存
    入記憶體內，即可由記憶體內讀出資料加以列印，所以扣案
    傳真機雖然記憶機板損壞，仍然可以列印出傳真文件等語明
    確，並經本院現場命其實際操作勘驗屬實，此有勘驗筆錄一
    份附卷可證（見本院卷第68-73 頁）；此外，亦有OKI2600
    型傳真機英文手冊影本一冊可佐（附於偵查卷第367 頁）。
    是本件被告辯稱：其本人係因扣案之OKI2600 型傳真機故障
    ，不能順利列印傳真文件，又一時沒有記憶機板可供更換，
    所以才用設定自動轉傳功能來解決這個問題，後來因為中華
    電信員工說一次收到兩份傳真很不方便，所以其本人又將扣
    案傳真機設定自動轉傳功能到圓訊公司的傳真機，以致觸法
    等語，核與前揭事證相符，應堪採信。
三、核被告甲○○所為，係違反電信法第6 條第1 項之規定，而
    應依同法第56條之1 第1 項論處。又被告以一個設定傳真機
    自動接收再轉傳功能之行為，而轉傳多份文件侵犯他人通信
    祕密，核其所為應係單純一罪，並非數行為，是公訴意旨認
    被告甲○○之「數行為」應論以連續犯云云，尚有誤會，附
    此說明。爰審酌被告犯罪之結果導致司法機關之機密文件外
    流，嚴重影響當事人之祕密、隱私及司法機關之威信，該祕
    密資料若遭不法份子利用，實大大有害於社會治安，其犯罪
    所生危害實屬重大，惟考量其犯罪之機動係出於貪圖傳真機
    維修之便利性，手段雖非可取，但其目的尚不在於竊取該等
    機密資料作為不法用途，又其犯後坦承犯行，深表悔悟，態
    度良好等一切情狀，量處如主文所示之刑，並諭知易科罰金
    之折算標準，以資懲儆。又被告並無任何前科，前未曾受有
    期徒刑以上刑之宣告，有臺灣高等法院被告前案紀錄表一紙
    附卷可按，其因一時失慮致罹刑典，已坦白認罪，配合偵辦
    ，堪認其確有悔悟，經此起訴審判，當知所警愓，信無再犯
    之虞，本院認所宣告之刑以暫不執行為適當，併諭知緩刑二
    年，以啟自新。
據上論斷，應依刑事訴訟法第273 條之1 第1 項、第299 條第1
項前段、電信法第56條之1 第1 項、刑法第11條前段、第41條第
1 項前段、第74條第1 款、罰金罰鍰提高標準條例第2 條第1 項
，判決如主文。
本案經檢察官林俊儀到庭執行職務。
中　　華　　民　　國　　94　　年　　10　　月　　27　　日
                  刑事第五庭    法　官  許映鈞
以上正本證明與原本無異。
如不服本判決，應於送達後10日內向本院提出上訴狀（須附繕本
）。
                                書記官　呂苗澂
中　　華　　民　　國　　94　　年　　10　　月　　27　　日
附錄本案參考法條全文
電信法第56條之1
違反第六條第一項規定侵犯他人通信秘密者，處五年以下有期徒
刑，得併科新台幣一百五十萬元以下罰金。
電信事業之負責人或其服務人員利用業務上之機會，犯前項之罪
者，處六月以上五年以下有期徒刑，得併科新台幣二百萬元以下
罰金。
前二項之未遂犯罰之。
犯第一項之罪者，須告訴乃論。
